# 关于减资弥补亏损

提问人：sunwarchan 时间：2015-12-25 17:48:37
甲公司实收资本小于净资产，为了股改上新三板，需要减资。
问题是不知道在股改日亏损数会是多少，因此按预计亏损情况进行减资，导致减资当日的减资数额大于未分配利润的负数。请问减资如何账务处理，即差额该放哪？是否 DR实收资本 减资额 CR未分配利润 亏损数弥补至零 资本公积 差额

回答人：chenyiwei
根据金融工具列报准则应用指南：股份有限公司按法定程序报经批准采用收购本公司股票方式减资的，按注销股票面值总额减少股本，购回股票支付的价款（含交易费用）超过面值总额的部分，应依次冲减资本公积（股本溢价）、盈余公积和未分配利润；购回股票支付的价款低于面值总额的，低于面值总额的部分增加资本公积（股本溢价）。
因此，“减资补亏”理论上是不能实现的，因为减资款不支付给股东，就应当转入资本公积，不能转入留存收益。

提问人：sunwarchan 时间：2015-12-25 19:28:21
陈版，如果是有限责任公司呢，减资补亏是为了满足实收资本不能小于净资产的要求。

回答人：chenyiwei
有限责任公司也应参照此条执行。另外计入资本公积也同样可以满足“实收资本不能小于净资产的要求”。